臺灣臺中地方法院刑事判決　　　　　　　 96年度易字第483號
公　訴　人　臺灣臺中地方法院檢察署檢察官
被　　　告　丁○○
　　　　　　　　　　（另案於臺灣臺中監獄執行中）
　　　　　　戊○○
　　　　　　　　　　（另案於臺灣臺中女子監獄執行中）
上列被告等因竊盜案件，經檢察官提起公訴（95年度偵字第
28527號），被告均於準備程序中就被訴事實為有罪之陳述，受
命法官於聽取當事人之意見後，由本院合議庭裁定以簡式審判程
序判決如下：
    主    文
丁○○竊盜，累犯，處有期徒刑陸月。又共同竊盜，累犯，處有
期徒刑柒月。應執行有期徒刑拾壹月。
戊○○共同竊盜，處有期徒刑伍月。又竊盜，處有期徒刑肆月。
應執行有期徒刑柒月。
    犯罪事實
一、丁○○前因搶奪案件，經本院以民國九十二年度訴字第一四
    三一號判處有期徒刑一年二月確定，業於九十四年六月三日
    縮刑期滿執行完畢。詎丁○○仍不知悛悔警惕，由其自己單
    獨、與其配偶戊○○共同或由戊○○單獨為下列犯行：
(一)丁○○意圖為自己不法之所有，並基於竊盜之犯意，於九十
    五年十一月三十日八時許，單獨騎乘戊○○所有之車號ＶＴ
    Ｍ─四○六號輕型機車（下稱前開機車），在乙○○位於臺
    中縣大肚鄉○○村○○路九十之一號之水果園空地前，以徒
    手竊取乙○○所有之鐵製水溝蓋二塊【每塊重各約四十公斤
    ，價值合計約新臺幣（下同）二千元】，得手後，將前開水
    溝蓋二塊置於前開機車腳踏板上，並騎乘前開機車逃逸離去
    。
(二)丁○○、戊○○共同意圖為自己不法之所有，並基於竊盜之
    犯意聯絡，於九十五年十二月九日十時起迄同日十二時許止
    ，由丁○○騎乘前開機車搭載戊○○，至位於臺中縣大肚鄉
    ○○路○段八號之「瑞揚工業股份有限公司」（下稱前開公
    司）工廠，見前開公司工廠大門未關且該廠區空地置放數量
    甚多之銑鐵塊，而在前開公司工廠廠區內空地，接續三次均
    以徒手將前開公司之銑鐵各七塊搬運至前開機車置物箱內置
    放直至裝滿為止之方式而竊取之（該置物箱每次係置放七塊
    銑鐵，每塊重均約十公斤，每塊價值均約二百元；第一、二
    次部分，其等二人騎乘前開機車先將前開銑鐵各七塊置放於
    前開公司工廠附近不詳地點草叢後，再返回前開公司工廠廠
    區內空地接續竊取銑鐵七塊），合計共竊得銑鐵二十一塊。
(三)戊○○意圖為自己不法之所有，並基於竊盜之犯意，於九十
    五年十二月十一日十六時許，單獨騎乘前開機車，至前開公
    司工廠，趁前開公司工廠大門未關，在前開公司工廠廠區內
    空地，以徒手竊取前開公司所有之銑鐵六塊（每塊重均約十
    公斤，每塊價值均約二百元），得手後並將前開銑鐵六塊置
    於前開機車之置物箱內，正欲騎乘前開機車離去之際，為前
    開公司廠長丙○○發現並報警處理而查獲，並當場扣得前開
    銑鐵六塊（已發還），並依戊○○之供述，循線查獲丁○○
    ，因而查悉上情。
二、案經臺中縣警察局烏日分局報請臺灣臺中地方法院檢察署檢
    察官偵查起訴。
    理    由
一、前開犯罪事實，業據被告丁○○於警詢、本院審理時及被告
    戊○○於警詢、偵查及本院審理時均坦白承認，核與證人乙○○、丙○○分別於警詢時證述情節相符，並有監視錄影器
    翻拍之相片九張（就被告二人前揭「犯罪事實欄一、(二)」之
    竊盜犯行部分）、被告戊○○為警查獲之現場相片五張及前
    開機車車籍作業系統查詢認可資料表、扣押物品目錄表、贓
    物認領保管單各一紙附卷可證，足認被告二人自白確均與事
    實相符。是本案事證明確，被告二人前揭竊盜犯行，均堪認
    定，應依法論科。
二、核被告丁○○、戊○○所為，均係犯刑法第三百二十條第一
    項之竊盜罪。被告二人就前揭「犯罪事實欄一、(二)」之竊盜
    犯行，時間密接，其個別行為之獨立性顯極為薄弱，堪認係
    屬侵害同一法益之同種類侵害行為繼續不間斷之實行，在刑
    法評價上，應視為數個舉動之接續施行，以包括之一行為予
    以評價，為屬實質上一罪。被告二人就前揭「犯罪事實欄一
    、(二)」之竊盜犯行，有犯意聯絡及行為分擔，為共同正犯。
    又被告丁○○就前揭「犯罪事實欄一、(一)」、「犯罪事實欄
    一、(二)」二次竊盜犯行，及被告戊○○就前揭「犯罪事實欄
    一、(二)」、「犯罪事實欄一、(三)」二次竊盜犯行，均犯意各
    別，行為互殊，各應予分論併罰。另被告丁○○前因搶奪案
    件，經本院以九十二年度訴字第一四三一號判處有期徒刑一
    年二月確定，業於九十四年六月三日縮刑期滿執行完畢，此
    有臺灣高等法院被告前案紀錄表及臺灣臺中地方法院檢察署
    刑案資料查註紀錄表各一份在卷可按，其前受有期徒刑執行
    完畢，於五年以內故意再犯本案有期徒刑以上之前開二竊盜
    罪，均為累犯，應依刑法第四十七條第一項之規定各加重其
    刑。爰審酌被告丁○○前有搶奪、竊盜、詐欺等刑事犯罪紀
    錄，且其於九十五年間，甫因竊盜犯行分別經法院各判處有
    期徒刑三月、四月、五月，及被告戊○○於九十五年間，甫
    因竊盜犯行分別經法院各判處有期徒刑二月、三月之刑事犯
    罪紀錄（未構成累犯），有臺灣高等法院被告前案紀錄表及
    臺灣臺中地方法院檢察署刑案資料查註紀錄表各一份在卷可
    按，除堪認被告二人均素行非佳外，竟均仍不知戒慎自持，
    年值青壯，為貪圖一己私欲，即任意竊取他人財物，而均再
    為本案竊取犯行，除造成被害人財產損失外，更危害社會治
    安，再兼衡酌被告二人犯後已坦承全部犯行之犯罪後態度、
    各次竊盜犯行之手段及所竊財物價值、被告二人之犯罪動機
    、智識程度等一切情狀，認為蒞庭檢察官就被告丁○○前揭
    「犯罪事實欄一、(一)及(二)」之犯行部分，各具體請求判處有
    期徒刑六月、七月，及就被告戊○○前揭「犯罪事實欄一、
    (二)及(三)」之犯行部分，各具體請求判處有期徒刑五月、四月
    ，核屬妥適，分別量處如主文所示之刑，並定其應執行之刑
    ，以示懲儆。
據上論斷，應依刑事訴訟法第二百七十三條之一第一項、第二百
九十九條第一項前段，刑法第二十八條、第三百二十條第一項、
第四十七條第一項、第五十一條第一項第五款，刑法施行法第一
條之一，判決如主文。
本案經檢察官甲○○到庭執行職務。
中　　華　　民　　國　　96　　年　　2 　　月　　16　　日
                  刑事第九庭    法　官　何世全
以上正本證明與原本無異。
如不服本判決，應於判決送達後十日內，向本院提出上訴狀（須
附繕本），上訴於臺灣高等法院臺中分院。
                                書記官  童洪芳美
中    華    民    國    96    年     2    月    16    日
附錄論罪科刑法條：
刑法第三百二十條第一項：
0意圖為自己或第三人不法之所有，而竊取他人之動產者，為竊
盜罪，處五年以下有期徒刑、拘役或五百元以下罰金。
